臺北高等行政法院裁定
　　　　　　　　　　　　　　　　　　 96年度簡字第00503號
原　　　告　甲○○
被　　　告　財政部臺灣省北區國稅局
代　表　人　陳文宗（局長）
送達代收人　乙○○
上列當事人間因綜合所得稅事件，原告不服財政部中華民國96年
4月30日台財訴字第09600128760號訴願決定，提起行政訴訟，本
院裁定如下：
    主　文
原告之訴駁回。
訴訟費用由原告負擔。
    理　由
一、本件被告代表人原為凌忠嫄，嗣於96年8 月10日由陳文宗接
    任，其聲請承受訴訟，核無不合，應予准許，合先敘明。
二、按提起撤銷訴訟，應先經合法之訴願程序，而起訴不合程式
    或不備其他要件，無可補正者，行政法院應以裁定駁回之，
    此觀諸行政訴訟法第4 條第1 項及第107 條第1 項第10款之
    規定甚明。又「官署於受理訴願時，應先從程序上加以審核
    ，合於法定程序者，方能進而為實體上之審理。其不合法定
    程序而無可補正者，即應予以駁回。」改制前行政法院著有
    49年判字第1 號判例可參。再「納稅義務人對於核定稅捐之
    處分如有不服，應依規定格式，敘明理由，連同證明文件，
    依左列規定，申請復查：一依核定稅額通知書所載有應納稅
    額或應補徵稅額者，應於繳款書送達後，於繳納期間屆滿翌
    日起算30日內，申請復查。．．．」復為稅捐稽徵法第35條
    第1 項第1 款所明定。
三、本件原告93年度綜合所得稅結算申報，涉有漏報其配偶黃永
    孝君及受扶養親屬王武夫君之薪資及利息所得共計新臺幣（
    下同）848,808元情事，案經被告機關所屬三重稽徵所（下
    稱三重稽徵所）查獲，乃變更核定原告93年度綜合所得總額
    為2,016,963元，補徵應納稅額77,061元，並依所得稅法第
    110條第1項規定，按其所漏稅額處以0.2倍之罰鍰計15,400
    元（計至百元止）。原告就罰鍰處分不服，主張其93年度綜
    合所得稅罰鍰處分，前經原告聲明不服，經三重稽徵所95年
    10 月16日北區國稅三重二字第0951019541號函復該處分並
    無違誤，原告於95年10月19日收受在案，其歷年均依被告機
    關提供之所得資料申報綜合所得稅，從未有漏報情事，原告
    援例按照往年作法，依被告機關94年5 月27日提供之綜合所
    得資料，據以申報93年度綜合所得稅，豈料被告機關以其漏
    報配偶黃永孝及受扶養親屬王武夫薪資及利息所得848,808
    元，處以罰鍰15,400元。惟依行政罰法第7 條第1 項規定，
    應不可歸責原告，而被告機關以查詢之所得資料僅供申報參
    考為藉口處以罰鍰，違法侵害人民權利云云，申請復查等云
    。
四、惟查，原核定罰鍰繳款書之限繳日期為95年8 月15日，已於
    同年6 月28日合法送達，有掛號郵件收件回執附原處分卷可
    稽，依前揭說明，原告申請復查期間應自繳款期間屆滿之翌
    日即95年8 月16日起算，其復查申請期限應至同年9 月14日
    屆滿。詎原告遲至95年10月2 日（郵戳日期），始向被告機
    關提出復查申請書（即陳情書），此有其陳情書影本及信封
    影本附訴願卷第28及29頁足稽，顯已逾法定申請復查之30
    日不變期間，原處分自已告確定，是本件原告復查之申請顯
    非合法，其進而提起訴願並提起行政訴訟，自與法未合，應
    予駁回。
五、綜上所述，本件原告復查之申請已經逾期，復查決定因而從
    程序上予以駁回，訴願決定予以維持，均無不合。原告提起
    本件撤銷訴訟，揆諸首揭說明，起訴不合法，應予駁回。又
    原告本件訴訟既不合法，則其實體上之主張及陳述，自無庸
    審酌，一併敘明。
六、依行政訴訟法第236 條、第107 條第1 項第10款、第104 條
    ，民事訴訟法第95條、第78條，裁定如主文。
中　　華　　民　　國　　96　　年　  10　　月　 31  　 日
                        第六審判庭
                            法  官  陳  鴻  斌
上為正本係照原本作成。
本件以訴訟事件所涉及之法律見解具有原則性者為限，始得於本
裁定送達後10日內向本院提出抗告狀（須按他造人數附繕本），
並經最高行政法院許可後方得抗告。
中　　華　　民　　國　　96　　年　  11　　月　　5　　 日
            　　　　　　　　書記官  陳  清  容
